最高法院刑事判決　　　　　　　　　　　　　　　　八十七年度台上字第四九六號
　　上　訴　人　甲○○
右上訴人因違反電信法案件，不服台灣高等法院台中分院中華民國八十六年十月二十
八日第二審判決（八十六年度上訴字第二○六六號，起訴案號：台灣彰化地方法院檢
察署八十五年度偵字第四一○八號），提起上訴，本院判決如左：
    主  文
上訴駁回。
    理  由
按刑事訴訟法第三百七十七條規定，上訴於第三審法院，非以判決違背法令為理由，
不得為之。是提起第三審上訴，應以原判決違背法令為理由，係屬法定要件。如果上
訴理由狀並未依據卷內訴訟資料，具體指摘原判決不適用何種法則或如何適用不當，
或所指摘原判決違法情事，顯與法律規定得為第三審上訴理由之違法情形，不相適合
時，均應認其上訴為違背法律上之程式，予以駁回。次按證據之憑信力如何，事實審
法院依自由心證之原則，本有斟酌取捨之權，苟其取捨，不違背經驗法則或論理法則
，不得任意指為違法，而據為適法之第三審上訴理由。本件原判決依憑上訴人甲○○
於第一審之自白，認與被害人陳瑩如、馮茂泰、賴平霖指述之情節相符，復有交通部
台灣中區電信管理局行動電話客戶資料查詢清單一紙、同局民國八十五年六月二十九
日中營字第八五Ｃ○二○八四○二號函一件、電信費收據二紙、國內及國際長途電話
費清單一件附卷足憑，及拷之行動電話三支扣案足資佐證等證據資料，認定上訴人
於八十五年四月初某日，在台中市○○路與市府路之台中電信局外，明知一不詳姓名
之男子所販賣之行動電話三支，係分別非法拷自陳瑩如（電話號碼0000000
00號）、馮茂泰（電話號碼000000000號）、賴平霖（電話號碼0000
00000號）等三人合法申請使用之行動電話而複製之電信設備通信，其竟以新台
幣（下同）三萬五千元（起訴書誤載為四萬元）之價格予以收購；嗣並基於意圖為自
己不法利益之概括犯意，未得陳瑩如、馮茂泰、賴平霖等人之同意，自同月間某日起
至同年五月二十七日止，連續多次利用上開非法複製之行動電話與他人通話，迄至同
年五月二十七日十五時十五分許，在彰化縣員林鎮○○路四七四號金記珠銀樓有限
公司，為警當場查獲，並扣得上開拷之行動電話三支等情。因認第一審判決以上訴
人連續意圖為自己不法之利益，以無線方式，用他人電信設備通信，依電信法第五
十六條第一項之規定，處上訴人有期徒刑五月，為無不合，予以維持，駁回上訴人在
第二審之上訴，已於理由內詳細敘述其所憑之證據及認定之理由，並說明上訴人所辯
：伊將車輛借予案外人林志印，查扣之行動電話非伊所有云云，不足採信。從形式上
觀察，原判決並無違背法令情形存在。上訴意旨略以：扣案三支盜拷行動電話並非伊
所有，當初所以會承認犯行，乃因無法交代該三支行動電話為何人所有，經伊事後多
方查證結果，應為友人林志印放置於向伊所借用之車上，伊於原審已聲請傳訊林志印
到庭說明，原審未予傳訊，亦未於判決理由說明何以未傳訊，有應於審判期日調查之
證據未予調查及判決不備理由之違法云云。惟查，上訴人於原審並未要求傳訊林志印
，其於法律審之本院，始為此主張。何況林志印於警訊及偵查中已堅決否認扣案之三
支拷行動電話為其所有，並稱是上訴人所有，一直由上訴人使用等語（見警局卷第
七頁、偵查卷第二十二頁），核與上訴人於警訊偵查及一審所自白之情節相符，尚非
應調查之證據而未予調查。上訴意旨並非依據卷內資料執為指摘，自非適法之第三審
上訴理由，應認其上訴違背法律上之程式，予以駁回。
據上論結，應依刑事訴訟法第三百九十五條前段，判決如主文。
中      華      民      國    八十七    年      二      月     十二     日
                              最高法院刑事第五庭
                                  審判長法官  陳  錫  奎
                                        法官  洪  清  江
                                        法官  吳  昆  仁
                                        法官  李  伯  道
                                        法官  劉  敬  一
      右正本證明與原本無異
                                              書  記  官
中      華      民      國    八十七    年      二      月     十六     日
